臺灣彰化地方法院刑事判決　　　　　　　96年度易字第273號
公　訴　人　臺灣彰化地方法院檢察署檢察官
被　　　告　甲○○
　　　　　　乙○○
上列被告等因賭博案件，經檢察官聲請簡易判決處刑（95年度偵
字第6705號），本院北斗簡易庭認為不宜以簡易判決處刑（96年
度斗簡字第54 號），改依通常程序審理（96年度易字第273號）
，被告於本院準備程序就被訴事實為有罪之陳述，經本院合議庭
裁定由受命法官獨任以簡式審判程序審理，判決如下：
    主    文
甲○○共同意圖營利，聚眾賭博，累犯，處有期徒刑伍月，如易
科罰金，以新臺幣壹仟元折算壹日，扣案如附表所示之物均沒收
。
乙○○共同意圖營利，聚眾賭博，處有期徒刑肆月，如易科罰金
，以新臺幣壹仟元折算壹日，扣案如附表所示之物均沒收。
    事    實
一、甲○○前因違反商標法案件，經本院北斗簡易庭於民國93年
    4 月19日以，92年度斗簡字第387 號判決有期徒刑2 月，得
    易科罰金確定，並於93年6 月15日易科罰金執行完畢。詎仍
    不知悛悔，與乙○○共同基於在公眾得出入場所賭博及意圖
    營利供給賭博場所、聚眾賭博之犯意聯絡，自民國95年3 、
    4 月起，由甲○○提供其所承租、位於彰化縣二林鎮○○里
    ○○路○ 段325 號之房屋，作為公眾得出入之場所，甲○○
    與乙○○2 人共同擔任莊家（俗稱組頭），經營、參與中華
    職棒簽賭。即核對報紙、電視所刊登之中華職棒比賽各隊伍
    輸贏後，依之為基準，由不特定之賭客透過乙○○所有門號
    0000000000行動電話，與乙○○、甲○○2 人聯繫，自行決
    定下注金額及押注之特定球隊，如所押注之球隊獲勝者，每
    萬元贏得9,900 元，如未猜中，則下注之賭金均歸乙○○與
    甲○○所有，以此方式聚眾賭博。又甲○○與乙○○接受賭
    客下注後，每萬元抽頭100 元，並按出資比例朋分獲利為乙
    ○○8 成、甲○○2 成。每場次輸贏後，再由甲○○與乙○
    ○2 人分別向下注賭客收取下注賭金，或由賭客直接將賭金
    匯入甲○○所有之華南商業銀行帳號：000000000000號帳戶
    內。嗣於至95年7 月18日下午4 時許，為警在上揭簽賭站查
    獲，並當場扣得如附表所示之物。
二、案經彰化縣警察局移送臺灣彰化地方法院檢察署檢察官偵查
    後，聲請以簡易判決處刑，本院認不宜以簡易判決處刑，改
    依通常程序審理，並由本院合議庭裁定依簡式審判程序審理
    。
    理    由
一、除被告所犯為死刑、無期徒刑、最輕本刑為3 年以上有期徒
    刑之罪或高等法院管轄第1審案件者外，於前條第1項程序進
    行中，被告先就被訴事實為有罪之陳述時，審判長得告知被
    告簡式審判程序之旨，並聽取當事人、代理人、辯護人及輔
    佐人之意見後，裁定進行簡式審判程序；除簡式審判程序及
    簡易程序案件外，第1審應行合議審判，刑事訴訟法第273條
    之1 第1 項、第284 條之1 分別定有明文。本件被告甲○○
    、乙○○所犯係死刑、無期徒刑、最輕本刑為3 年以上有期
    徒刑之罪或高等法院管轄第1 審案件以外之罪，並於本院行
    準備程序時就被訴事實為有罪之陳述，本院合議庭依前揭規
    定，經評議結果，裁定改由受命法官獨任行簡式審判程序，
    合先敘明。
二、上開事實，業據被告甲○○、乙○○於警詢、偵訊、本院準
    備程序及審理時坦認不諱（見彰化縣警察局彰警刑偵四字第
    0950022098號刑案偵查卷第1-6 頁，臺灣彰化地方法院檢察
    署95年度偵字第6705號卷第9-11、27、28頁，本院96年度易
    字第273 號卷第11頁），核與證人蔡文隆於警詢、偵訊中，
    證人蔡明憲於偵訊中所為之證述相符（見彰化縣警察局彰警
    刑偵四字第0950022098號刑案偵查卷第7-8 頁，臺灣彰化地
    方法院檢察署95年度偵字第6705號卷第20、21頁），此外，
    復有照片11張附卷可憑（見彰化縣警察局彰警刑偵四字第09
    50022098號刑案偵查卷第25-29 頁），及如附表編號1-10所
    示之物扣案可佐（見彰化縣警察局彰警刑偵四字第09500220
    98號刑案偵查卷第13頁，臺灣彰化地方法院檢察署95年度偵
    字第6705號卷第5 頁）。足認被告上揭自白核與事實相符，
    本件事證已臻明確，被告犯行洵堪認定，應予依法論科。
三、按刑法第268 條規定之「供給賭博場所」，係指提供特定處
    所供人從事賭博行為而言；所稱「聚眾賭博」，係指聚集不
    特定人參與賭博之行為，且縱未於現實上同時糾集多數人於
    同一處所，而係聚集眾人之財物進行賭博者，例如組頭以電
    話之方式供人簽賭之行為，亦屬之。基此，被告2 人基於營
    利之意圖，提供處所供不特定人以打電話之方式簽賭中華職
    棒之行為，自與刑法第268 條之意圖營利供給賭博場所罪及
    意圖營利聚眾賭博罪之構成要件均屬該當。核被告甲○○、
    乙○○所為，均係犯刑法第266 條第1 項前段之在公眾得出
    入場所賭博罪、同法第268 條之意圖營利供給賭博場所罪及
    意圖營利聚眾賭博罪。按刑事法若干犯罪行為態樣，本質上
    原具有反覆、延續實行之特徵，立法時既予特別歸類，定為
    犯罪構成要件之行為要素，則行為人基於概括之犯意，在密
    切接近之一定時、地持續實行之複次行為，倘依社會通念，
    於客觀上認為符合一個反覆、延續性之行為觀念者，於刑法
    評價上，即應僅成立一罪，學理上所稱「集合犯」之職業性
    、營業性或收集性等具有重複特質之犯罪均屬之，例如經營
    、從事業務、收集、販賣、製造、散布等行為概念者是（最
    高法院95年度臺上字第1079號判決要旨參照）。是被告2 人
    於密切接近3 、4 個月間，在前址意圖營利，供給賭博場所
    及聚眾賭博之行為，分別係基於同一之經營六合彩簽賭為業
    務之犯意，而反覆所為者，無非執行業務所當然，於行為概
    念上，應分別認屬包括一罪、實質一罪。另被告2 人於同一
    場比賽前多次與不特定人賭博財物、意圖營利供給賭博場所
    及意圖營利聚眾賭博之行為，均各時間緊接，罪名相同，數
    行為於密切接近之時地實施，侵害同一社會法益，各行為之
    獨立性極為薄弱，依一般社會健全觀念，在時間差距上，難
    以強行分開，在刑法評價上，以視為數個舉動之接續施行，
    合為包括之一行為予以評價，較為合理，各屬接續犯，而亦
    為包括之一罪（最高法院86年臺上字第3295 號 判例參照）
    。因被告2 人前開在公眾得出入場所賭博、意圖營利供給賭
    博場所，及意圖營利聚眾賭博等行為，終止之時間係在95年
    7 月1 日刑法修正施行後，均應逕行適用修正後之刑法，而
    無新舊法比較適用之問題。復被告2 人分別以一行為同時觸
    犯前開3 罪名，均應依同法第55條規定，論以想像競合犯，
    並從一較重之意圖營利聚眾賭博罪處斷。又被告2 人間互有
    犯意聯絡、行為分擔，均應論以共同正犯。末被告甲○○前
    因違反商標法案件，經本院北斗簡易庭於93年4 月19日以，
    92 年 度斗簡字第38 7號判決有期徒刑2 月，得易科罰金確
    定，並於93年6 月15日易科罰金執行完畢，有臺灣高等法院
    被告前案紀錄表及臺灣彰化地方法院檢察署刑案資料查註紀
    錄表各1 份在卷可考。被告甲○○於執行有期徒刑完畢5 年
    內故意再犯本件有期徒刑以上之罪，為累犯，應依刑法第47
    條第1 項之規定，加重其刑。爰審酌被告2 人之素行、犯罪
    動機、目的、手段、犯罪所得利益、經營時間、出資與朋分
    獲利之比例，及聚眾賭博，有害社會善良秩序、助長投機心
    理，與犯後坦承犯行等一切情狀，就被告甲○○量處如主文
    第1 項所示之刑，並諭知易科罰金之折算標準；就被告乙○
    ○量處如主文第2 項所示之刑，並諭知易科罰金之折算標準
    。扣案如附表所示之物，除附表編號6 所示之物係被告甲○
    ○所有外，均為被告甲○○、乙○○所共有，且如附表所示
    之物均為被告2 人供前開在公眾得出入場所賭博、意圖營利
    供給賭博場所，及意圖營利聚眾賭博等犯罪行為所用、所得
    之物，業經被告2 人坦承在案（見彰化縣警察局彰警刑偵四
    字第0950022098號刑案偵查卷第2 、5 頁，臺灣彰化地方法
    院檢察署95年度偵字第6705號卷第10、11、28頁），爰分別
    依刑法第38條第1 項第2 款、第3 款，均宣告沒收之。
據上論斷，應依刑事訴訟法第273 條之1 、第299 條第1 項前段
，刑法第2 條第1 項前段、第28條、第266 條第1 項前段、第26
8 條、第55條、第47條第1 項、第41條第1 項前段、第38條第 1
項第2 款、第3 款，刑法施行法第1 條之1 第1 項、第2 項前段
，判決如主文。
本案經檢察官莊佳瑋到庭執行職務。
中　　華　　民　　國　　96　　年　　3 　　月　　30　　日
                  刑事第八庭    法  官  林秉暉
以上正本證明與原本無異。
如不服本判決，應於判決送達後10日內，向本院提出上訴狀（須
附繕本）。
中　　華　　民　　國　　96　　年　　3 　　月　　30　　日
                                書記官  梁高賓
附表：
編號1：職棒期報表2張
編號2：職棒期報空白表2張
編號3：賽程簽注空白表3張
編號4：帳單1張（95年5月16日至95年5月21日之帳單）
編號5：帳單1張（蔡明憲欠款之帳單）
編號6 ：甲○○所有之華南商業銀行存摺1 本（帳號：00000000
        0000號）
編號7 ：本票1 張（發票人蔡文隆，票號：211357號）
編號8 ：本票1 張（發票人蔡明憲，票號：534793號）
編號9 ：發票人為謝東憬之空白支票1 張（票號：MA0000000 號
        ）
編號10：發票人為謝東憬之空白支票1 張（票號：MA0000000 號
        ）
附錄本案論罪科刑之法律條文：
刑法第266 條：
在公共場所或公眾得出入之場所賭博財物者，處1,000 元以下罰
金。但以供人暫時娛樂之物為賭者，不在此限。
當場賭博之器具與在賭檯或兌換籌碼處之財物，不問屬於犯人與
否，沒收之。
刑法第268 條：
意圖營利，供給賭博場所或聚眾賭博者，處 3年以下有期徒刑，
得併科3,000元以下罰金。
